臺灣臺中地方法院刑事判決　　　　　　　　　　　　九十三年度易字第一二八九號
　　公　訴　人　臺灣臺中地方法院檢察署檢察官
　　被　　　告　乙○○
右列被告因竊盜案件，經檢察官提起公訴（九十三年度偵字第八九五六號），被告承
認犯罪，本院合議庭裁定由受命法官獨任適用簡式審判程序審理，判決如左：
    主  文
乙○○連續攜帶兇器竊盜，累犯，處有期徒刑捌月。扣案之起子支（握柄黑色、黃
色、紅色）、尖嘴鉗壹支（握柄黃色，小頭）均沒收。
    事  實
一、乙○○曾犯竊盜、贓物、偽造文書、妨害兵役等罪，並因偽造文書案件，經本院
    於民國（下同）九十二年九月八日以九十二年度易字第一八八五號刑事判決判處
    有期徒刑五月，於九十二年十月十三日確定，甫於九十三年一月二十日易科罰金
    執行完畢。詎乙○○仍不知悔改，復基於意圖為自己不法之所有之概括犯意：
  (一)於九十三年五月四日下午六時許，攜帶其所有，客觀上對於人之身體具有危險性
    ，足為兇器使用之起子三支（握柄分別為黑色、黃色、紅色）、尖嘴鉗一支（握
    柄黃色，小頭），在臺中縣太平市○○路旁，原欲竊取林秀霞所有之車號ＱＴ─
    七六０八號小客車上之音響（該車係由林秀霞之子甲○○使用，白色一千五百九
    十西西、三陽牌八十九年份，價值約新臺幣二十五萬元，於九十三年三月二十五
    日在臺中縣大雅鄉○○路二八０號前遭不詳之人竊取，停放於臺中縣太平市○○
    路旁），因發現該車之置物箱內置有鑰匙，遂基於同一不法所有之意圖，將該車
    整臺竊取。得手後旋即在車內發現偽造之Ｑ八─二六九一號車牌二面（車主徐國
    鈞表示並未遺失車牌，惟乙○○並不知該車牌二面係偽造），即將ＱＴ─七六０
    八號車牌卸下丟棄，而將Ｑ八─二六九一號車牌懸掛在該車上加以使用，以避免
    員警追緝。
  (二)乙○○復基於同一不法所有之意圖，於九十三年五月八日下午七時二十分許，攜
    帶前述足為兇器使用之起子三支、尖嘴鉗一支，在臺中市○○○街與遼寧路口，
    撬開車主丙○○所有車號Ｂ五─二０五五號小客車車門，欲竊取車內音響時，為
    警當場查獲，致未得逞。並扣得乙○○所有之起子三支（握柄分別為黑色、黃色
    、紅色）、尖嘴鉗一支（握柄黃色，小頭）、其餘置於車上之工具一批、豐田牌
    行車電腦一個、豐田牌鑰匙一支等物。
二、案經臺中市警察局第五分局報請臺灣臺中地方法院檢察署檢察官偵查起訴。
    理  由
一、右開事實，業據被告乙○○於警訊時及偵審中坦承不諱，核與被害人告訴人甲○
    ○、丙○○於警訊中指述之情節相符，並有贓物領據一紙附卷可稽，以及乙○○
    所有，持以行竊之起子三支（握柄黑色、黃色、紅色）、尖嘴鉗一支（握柄黃色
    ，小頭）可證，事證明確，被告犯行洵堪認定。
二、被告乙○○行竊所持之起子三支（握柄黑色、黃色、紅色）、尖嘴鉗一支（握柄
    黃色，小頭）均為金屬製，起子之長度各約十八公分、二十五公分、二十公分，
    尖嘴鉗長約十五公分，有尖銳小頭等情，業經本院當庭勘驗明確，客觀上對於人
    之身體具有危險性，足為兇器使用，故核被告乙○○所為，係犯刑法第三百二十
    一條第一項第三款之攜帶兇器竊盜罪及同條第二項之攜帶兇器竊盜未遂罪。起訴
    書認其中第一次係犯刑法第三百二十條第一項之普通竊盜罪，容有未洽，起訴法
    條應予變更。被告二次竊盜犯行，時間緊接，方法相同，觸犯構成要件相同之罪
    名，顯係基於概括犯意為之，為連續犯，應依刑法第五十六條之規定以一次較重
    之加重竊盜既遂罪論，並加重其刑。查被告乙○○因偽造文書案件，經本院於九
    十二年九月八日以九十二年度易字第一八八五號刑事判決判處有期徒刑五月，於
    九十二年十月十三日確定，甫於九十三年一月二十日易科罰金執行完畢，有臺灣
    臺中地方法院檢察署刑案資料查註紀錄表在卷可稽，其受有期徒刑之執行完畢後
    ，五年以內再犯有期徒刑以上之罪，為累犯，應依法加重其刑，並與前揭連續犯
    之規定遞加重之。爰審酌被告之品行、犯罪之動機、目的、手段、所生之危害及
    犯罪後之態度等一切情狀，量處如主文所示之刑。扣案之起子三支（握柄黑色、
    黃色、紅色）、尖嘴鉗一支（握柄黃色，小頭）為被告乙○○所有且係供犯罪所
    用之物，業經被告乙○○供承在卷，併予宣告沒收。扣案之豐田牌行車電腦一個
    、豐田牌鑰匙一支等，被告供稱係自跳蚤市場購得，又無被害人出面指認，尚難
    認定為被告犯罪所得，爰不予沒收。扣案之其餘工具一批，被告供稱係被告自Ｑ
    Ｔ─七六０八號自用小客車上取得，並非被告所有，亦未持該等工具以行竊，而
    被害人甲○○雖亦陳稱該等工具非其所有，惟甲○○係於九十三年三月二十五日
    在臺中縣大雅鄉○○路二八０號前失竊，被告係於九十三年五月四日下午六時許
    在臺中縣太平市○○路旁竊取，極有可能係不詳之人先行竊取該車，將該等工具
    及偽造之車牌置於車上，復遭被告竊取，故其餘工具並不能認定為被告所有，亦
    不予沒收。
據上論斷，應依刑事訴訟法第二百七十三條之一第一項、第二百九十九條第一項前段
、第三百條，刑法第五十六條、第三百二十一條第一項第三款、第四十七條、第三十
八條第一項第二款，判決如主文。
中      華      民      國    九十三      年      七      月    一    日
                                臺灣臺中地方法院刑事第六庭
                                        法  官  林念祖
右正本證明與原本無異。
如不服本判決，應於送達後十日內向本院提出上訴狀（須附繕本），上訴於台灣高等
法院台中分院。
                                        書記官
中      華      民      國      九十三      年      七      月    一    日
附錄論罪科刑法條
刑法第三百二十一條  犯竊盜罪而有左列情形之一者，處六月以上五年以下有期徒刑
  ：
    一  於夜間侵入住宅或有人居住之建築物、船艦，或隱匿其內而犯之者。
    二  毀越門扇、牆垣或其他安全設備而犯之者。
    三  攜帶兇器而犯之者。
    四  結夥三人以上而犯之者。
    五  乘火災、水災或其他災害之際而犯之者。
    六  在車站、埠頭而犯之者。
  前項之未遂犯罰之。
